【裁判字號】    98,台上,4679
【裁判日期】    980820
【裁判案由】    偽造文書
【裁判全文】
最高法院刑事判決            九十八年度台上字第四六七九號
上  訴  人  甲○○
上列上訴人因偽造文書案件，不服台灣高等法院中華民國九十八
年五月二十六日第二審判決（九十八年度上訴字第二○三八號，
起訴案號：台灣板橋地方法院檢察署九十七年度偵字第二九二九
九號），提起上訴，本院判決如下：
    主  文
上訴駁回。
    理  由
按不服地方法院之第一審判決而上訴者，須提出上訴書狀，並應
敘述具體理由，上訴書狀未敘述上訴理由者，應於上訴期間屆滿
後二十日內補提理由書於原審法院。逾期未補提者，原審法院應
定期間先命補正。但上訴書狀已敘述理由，惟所敘述者非屬具體
理由，則屬不符上訴之法定程式，由第二審法院以其上訴不合法
律上程式，判決駁回，不生定期命補正之問題，此觀刑事訴訟法
第三百五十條第一項、第三百六十一條、第三百六十二條及第三
百六十七條之規定自明。本件原判決以上訴人甲○○因犯行使偽
造文書罪，經第一審法院判決後，提起第二審上訴，其上訴聲明
狀僅稱：素無前科，一時失慮，輕信友人，誤蹈法網，請求諭知
緩刑，以啟自新云云。並非依據卷內訴訟資料或提出新事證，指
摘或表明第一審判決有何足以影響判決本旨之不當或違法，而構
成應予撤銷之具體事由，與刑事訴訟法第三百六十一條第二項所
稱「具體理由」，尚非相當。因認其上訴違背法定要件，不經言
詞辯論，逕行判決駁回，已詳敘憑以認定之理由。從形式上觀察
，並無違背法令之處。查數同級法院管轄之案件相牽連者，得合
併由其中一法院管轄，如各該案件已繫屬於數法院者，經各該法
院之同意，得以裁定將其案件移送於一法院合併審判，刑事訴訟
法第六條第一項、第二項固定有明文。但合併管轄與否，各該法
院本有裁酌之權。上訴人在台灣苗栗地方法院另有偽造文書等案
件，縱與本案為相牽連之案件，曾請求第一審法院合併審理，第
一審不予合併審理，乃其審判職權之合法行使，雖未於判決內說
明不予合併審判之理由，究於判決本旨無生影響，自不得據為上
訴第三審之適法理由（按上訴人另犯偽造文書等罪，業經台灣苗
栗地方法院九十八年度簡上字第三一號判處有期徒刑四月、三月
，定應執行刑為有期徒刑六月，並經台灣苗栗地方法院檢察署於
九十八年七月三日以九十八年度執字第一五五一號易科罰金執行
完畢）；上訴意旨，徒以第一審未予合併審理，亦未於判決內說
明不予合併審判之理由，已有判決理由欠備之違誤；而原審未裁
定命其補正，主觀認定上訴人所提上訴理由狀未敘述具體理由，
而駁回上訴，亦有適用法則不當之違法云云，難認符合法定第三
審上訴要件。其上訴違背法律上之程式，應予駁回。
據上論結，應依刑事訴訟法第三百九十五條前段，判決如主文。
中    華    民    國  九十八  年    八    月   二十   日
                      最高法院刑事第十庭
                          審判長法官  花  滿  堂
                                法官  黃  正  興
                                法官  陳  東  誥
                                法官  林  錦  芳
                                法官  洪  昌  宏
      本件正本證明與原本無異
                                      書  記  官
中    華    民    國  九十八  年    八    月  二十四  日
                                                      K


司法院資訊處製作；財團法人民間司法改革基金會備份。
